臺灣板橋地方法院交通事件裁定　　　　　　　　　　　九十一年度交聲字第一八號
　　原處分機關　交通部公路局台北區監理所
　　異　議　人
　　即受處分人　甲○○
右列受處分人因違反道路交通管理處罰條例案件，對於交通部公路局台北區監理所九
十年十一月二十日北監五字裁四○─000000000號所為之處分（原處分案號
：台北縣政府警察局板橋分局後埔派出所北縣警交字第Ｃ00000000號），聲
明異議，本院裁定如左：
    主  文
異議駁回。
    理  由
一、異議意旨略以：異議人即受處分人甲○○於民國（下同）八十九年七月七日十六
    時許，駕駛車牌號碼ＧＥ─五一八○號自用小客車，在台北縣板橋市○○路八一
    號私人停車場口，被林淵全所駕之計程車後方擦過，異議人之車輛無損，但林某
    之計程車後視鏡斷落及邊門油漆刮傷，當時兩車都停在可停車之路邊內，異議人
    想道義補貼五○○元，但林某不肯故報警處理，此地路邊並無黃線，兩車均停在
    可停車路邊，竟遭舉發駕車肇事無人受傷車輛尚能行駛而不儘速將車輛移置路邊
    進而裁決處分，實有不服，爰聲明異議，請求撤銷原處分云云。
二、按汽車駕駛人駕駛汽車肇事，無人受傷或死亡且車輛尚能行駛，而不儘速將車輛
    位置標繪遺置路邊，致妨礙交通者，處新臺幣（下同）六百元以上一八百元以下
    罰鍰，道路交通管理處罰條例六十二條第二項定有明文。
三、查本件異議人於八十九年七月七日十六時五十五分許，駕駛車牌號碼ＧＥ─五一
    八○號自用小客車，在台北縣板橋市○○路八一號私人停車場口倒車出來時，車
    身右後角與林淵全所駕駛八Ｎ─三七○號計程車右側擦刮，異議人之車輛無損，
    但林某之計程車後視鏡斷落及邊門油漆刮傷，異議人之車輛原地停在上開私人停
    車空地出口位置，與道路垂直，橫跨人紅磚人行道及部分車道，並使該私人停車
    空地之車輛不能再行進出，過約四十分鐘後警員到場噴漆定位，並將異議人等帶
    回派出所，延至同日晚上近八點時異議人始返回將車輛駛離原停放位置一節，業
    經證人即台北縣政府警察局板橋分局後埔派出所警員乙○○到庭節證屬實，並有
    當時肇事現場說明圖影本一份附卷可證，且為異議人所自承，堪信為真實，雖異
    議人另辯稱：該地路邊並無黃線，車輛停在可停車路邊云云，然異議人前開車輛
    停放位置，橫跨人行道阻礙行人往來通行，且其停在私人停車空地出口，致使該
    私人停車空地之車輛不能再行進出，約四十分鐘後警員到場噴漆定位後仍未駛離
    ，延至同日晚上近八時許才開走，顯足以影響人車通行而妨礙交通，從而原處分
    機關以異議人駕車肇事，無人受傷且車輛尚能行駛，而不儘速將車輛移置路邊，
    援引道路交通管理處罰條例六十二條第二項規定，裁處其罰鍰新臺幣一千八百元
    ，於法並無違誤或不當，本件聲明異議，為無理由，應予駁回。
四、依道路交通案件處理辦法第十九條，裁定如主文。
中      華      民      國    九十一    年      二      月      四      日
                              臺灣板橋地方法院交通法庭
                                      法  官  梁宏哲
右正本證明與原本無異
如不服本裁定應於送達後五日內向本院提出抗告狀
                                      書記官  周百川
中      華      民      國    九十一    年      二      月      四      日
